臺灣臺南地方法院刑事判決
110年度交簡上字第158號
上  訴  人  臺灣臺南地方檢察署檢察官
被      告  簡水池


輔  佐  人  簡世忠


上列上訴人因被告過失傷害案件，不服本院民國110年8月13日11
0年度交簡字第2129號所為第一審刑事簡易判決（聲請簡易判決
處刑書案號：110年度偵字第146號），提起上訴，本院管轄之第
二審合議庭判決如下：
    主  文
上訴駁回。
    事  實
一、簡水池於民國109年3月23日上午9時許，駕駛車牌號碼000-0
    000號普通重型機車，沿臺南市左鎮區村里內無名道路由北
    向南行駛，行經該路段編號750297號路燈桿旁欲左轉時，本
    應注意轉彎車應讓直行車先行，而依當時天候晴、日間自然
    光線、柏油路面乾燥無缺陷、無障礙物而視距良好等情，又
    無不能注意之情事，竟疏未注意轉彎車應讓直行車先行而冒
    然提前左轉，適有簡添富騎乘車牌號碼000-000號普通重型
    機車，沿同路段由南往北行經該處，2車因而發生擦撞，簡
    添富因而人車倒地，並受有右側肱骨閉鎖性骨折之傷害。
二、案經簡添富訴由臺灣臺南地方檢察署檢察官偵查後聲請簡易
    判決處刑。
    理  由
壹、程序部分：
一、按被告以外之人於審判外之言詞或書面陳述，除法律有規定
    者外，不得作為證據；又被告以外之人於審判外之陳述，雖
    不符同法第159條之1至第159條之4之規定，而經當事人於審
    判程序同意作為證據，法院審酌該言詞陳述或書面陳述作成
    時之情況，認為適當者，亦得為證據；而當事人、代理人或
    辯護人於法院調查證據時，知有第159條第1項不得為證據之
    情形，而未於言詞辯論終結前聲明異議者，視為有前項之同
    意，刑事訴訟法第159條第1項、第159條之5分別定有明文。
    查被告及輔佐人就本判決所引用被告以外之人審判外之言詞
    或書面陳述之證據能力表示沒有意見，且迄至言詞辯論終結
    前亦未聲明異議，本院審酌該等具有傳聞證據性質之證據製
    作時之情況，尚無違法不當及證明力明顯過低之瑕疵，應無
    不宜作為證據之情事，認以之作為本案之證據，應屬適當，
    依刑事訴訟法第159條之5之規定，認該等供述證據資料均有
    證據能力。
二、本判決下列所引用之其餘文書證據，並無證據證明係公務員
    違背法定程序所取得，亦無顯有不可信之情況，且經本院於
    審理期日提示予被告及輔佐人辨識而為合法調查，該等證據
    自得作為本案裁判之資料。
貳、實體部分：
一、認定犯罪事實所憑之證據及理由： 　　
    上開犯罪事實，業據被告於原審準備程序、本院審理時均坦
    承不諱，核與證人即告訴人簡添富於警詢及偵訊時指訴之情
    節相符（他卷第7頁、第25頁至第31頁、第107頁至第109頁
    ），且有告訴人簡添富之國立成功大學醫學院附設醫院中文
    診斷證明書4份、道路交通事故現場圖、道路交通事故調查
    報告表㈠、㈡、車牌號碼000-0000號、866-HNJ號車輛詳細資
    料報表、臺南市車輛行車事故鑑定委員會109年10月27日南
    市交鑑字第1091308254號函暨附件南鑑0000000案鑑定意見
    書、交通部公路總局嘉義區監理所臺南監理站110年5月18日
    嘉監南站字第1100110743號函暨附件被告之駕駛人資料各1
    份（他卷第9頁、第33頁、第35頁、第37頁、第49頁、第83
    頁、第85頁、第99頁至第102頁、交易卷第35頁至第37頁、
    本院卷第81頁、第83頁），暨事故現場及車損照片23張在卷
    足憑（他卷第47頁、第53頁至第73頁），足認被告前揭自白
    核與事實相符而應堪採信。從而本案事證明確，被告犯行堪
    以認定，應予依法論科。
二、論罪科刑：　
　　核被告所為，係犯刑法第284條前段之過失傷害罪。又被告
    於肇事後，於該管公務員發覺犯罪前，在肇事現場向前往處
    理之司法警察坦承為肇事人，嗣並接受裁判之事實，有臺南
    市政府警察局新化分局交通分隊道路交通事故肇事人自首情
    形紀錄表1張（他卷第43頁）在卷可參，是被告於員警尚不
    知何人犯罪前，坦承其為行為人，合於自首之要件，爰依刑
    法第62條前段之規定，減輕其刑。又按滿80歲人之行為，得
    減輕其刑，刑法第18條第3項定有明文。查被告為27年5月14
    日出生乙情，有其個人戶籍資料（完整姓名）查詢結果在卷
    可參（本院卷第19頁），爰依前開規定減輕其刑，並依法遞
    減之。
三、檢察官據告訴人之請求提起上訴，略謂：告訴人所受傷勢非
    輕，又被告犯後迄今仍未向告訴人表達歉意，亦未賠償告訴
     人，難認被告犯後態度良好，原審量刑過輕等語。
四、駁回上訴之理由：
    按量刑輕重，係屬事實審法院得依職權自由裁量之事項，苟
    已斟酌刑法第57條各款所列情狀而未逾越法定刑度，不得遽
    指為違法。關於刑之量定，係實體法上賦予法院得為自由裁
    量之事項，倘其未有逾越法律所規定之範圍，除顯有失出失
    入等科罰與罪責不相當之情形外，應予尊重，不得任意加以
    指摘（最高法院72年度台上字第6696號、75年度台上字第70
    33號判決意旨參照）。又在同一犯罪事實與情節，如別無其
    他加重或減輕之原因，下級審量定之刑，亦無過重或失輕之
    不當情形，則上級審法院對下級審法院之職權行使，原則上
    應予尊重（最高法院85年度台上字第2446號判決要旨參照）
    。查原審審酌被告駕駛普通重型機車，提前左轉，轉彎車未
    讓直行車先行，為肇事主因、告訴人無照駕駛普通重型機車
    ，無號誌路口，未注意車前狀況，未減速慢行，為肇事次因
    、告訴人受有如犯罪事實欄所載之傷害、尚未與告訴人達成
    民事和解賠償損害，惟告訴人已提起附帶民事訴訟、無前科
    素行良好及其犯後態度等一切情狀，量處拘役20日，並諭知
    易科罰金以1千元折算1日之折算標準，原審量定前揭刑度已
    就上開情事詳加斟酌，並就上訴意旨所指稱之告訴人傷勢及
    被告態度予以審酌，所為量刑仍屬適當，並無違反比例原則
    或量刑不當之情事，檢察官指摘原審量刑過輕，為無理由，
    應予駁回。
據上論斷，應依刑事訴訟法第455條之1第1項、第3項、第368 條
，判決如主文。
本案經檢察官莊士嶔聲請簡易判決處刑，檢察官謝欣如提起上訴
，檢察官蘇聖涵到庭執行職務。
中    華    民    國    111   年    1     月    25    日
                  刑事第八庭  審判長法  官  鄭燕璘
                                    法  官  郭瓊徽
　　　　　　　　　　　　　　　　　　法  官  陳碧玉
以上正本證明與原本無異。
不得上訴。
　　　　　　　　　　　　　　  　　　書記官　詹淳涵　
中　　華　　民　　國　　111 　年　　1 　　月　　25　　日
　　　　　　　　　　　　　　　　　　　　　　　　　　　　
附錄本案論罪科刑法條全文：
中華民國刑法第284條
因過失傷害人者，處1年以下有期徒刑、拘役或10萬元以下罰金
；致重傷者，處3年以下有期徒刑、拘役或30萬元以下罰金。